【裁判字號】    98,易,2798
【裁判日期】    990128
【裁判案由】    竊盜
【裁判全文】
臺灣臺北地方法院刑事判決              98年度易字第2798號
公  訴  人  臺灣臺北地方法院檢察署檢察官
被      告  甲○○
上列被告因竊盜案件，經檢察官提起公訴（98年度偵緝字第1865
號），本院判決如下：
    主  文
甲○○竊盜，共貳罪，均累犯，各處有期徒刑肆月，如易科罰金
，均以新臺幣壹仟元折算壹日。應執行有期徒刑陸月，如易科罰
金，以新臺幣壹仟元折算壹日。
    事  實
一、(一)甲○○前因違反商業會計法等案件，經臺灣板橋地方法院
      於民國97年2月22日以96年度訴字第403號判處有期徒刑6
      月，減為有期徒刑3月確定，於98年2月28日執行完畢。
    (二)詎仍不知悔改：
      1.於98年5月18日上午9時30分許，行經偉銓營造有限公司
        （下稱偉銓公司）位在臺北巿萬華區○○○路○段83號
        「JR捷座」建築工地前，見該處工地大門開啟，竟意圖
        為自己不法之所有，基於竊盜之犯意，進入工地內地下
        1樓，徒手竊取偉銓公司所有置於該處之電線數綑，得
        手後旋即離去。
      2.復於98年5月19日上午10時22分許，行經上址，見該處
        工地大門開啟，竟另意圖為自己不法之所有，基於竊盜
        之犯意，進入工地內地下1樓，徒手竊取偉銓公司所有
        置於該處之電線數綑、電動打石機1臺，得手後旋即離
        去。
      嗣經偉銓公司乙○○察覺而報警循線查獲。
二、案經臺北市政府警察局萬華分局報告臺灣臺北地方法院檢察
    署檢察官偵查起訴。
    理  由
甲、程序部分：
一、本件為刑事訴訟法第376 條第1 、2 款所列案件，依同法第
    284 條之1前段規定，由法官1人獨任審判，合先敘明。
二、(一)按被告以外之人於審判外之言詞或書面陳述，除法律有規
      定者外，不得作為證據。又被告以外之人於審判外之陳述
      ，雖不符前4 條之規定，而經當事人於審判程序同意作為
      證據，法院審酌該言詞陳述或書面陳述作成時之情況，認
      為適當者，亦得為證據，刑事訴訟法第159 條第1 項、第
      159 條之5 第1 項定有明文。
    (二)乙○○於警詢及檢察官訊問筆錄，均為被告甲○○以外之
      人於審判外之言詞陳述，惟被告及檢察官於本院審理時同
      意作為證據，本院揆諸前開法條規定，並審酌前開言詞陳
      述作成時之情況，認為適當，自得作為證據，合先敘明。
乙、實體部分：
一、訊據被告坦白承認事實欄一、(二)2.之竊盜犯行，並承認於事
    實欄一、(二)1.至上開地點之事實，惟矢口否認有何竊取電纜
    線之犯行，辯稱：僅進去拿一些舊衣服和紙板云云。經查：
    (一)被告分別於98年5月18日上午9時30分許、98年5月19日上
      午10時22分許，均至偉銓營造有限公司位在臺北巿萬華區
      ○○○路3段83號「JR捷座」建築工地前，並因該處工地
      大門開啟，而進入工地內，每次均自內帶走1袋物品，後
      經清點發覺共遭竊電線數綑、電動打石機1臺之事實，業
      據乙○○於警詢及檢察官訊問時具結證述明確（偵卷第8
      至9頁、偵緝卷第33至34頁），並有98年5月18日、19日現
      場監視光碟共5片及該2日擷取列印畫面2份（偵卷第12至
      17頁、偵緝卷第37至46頁）等在卷可憑，復為被告所坦認
      在卷，可以認定。
    (二)被告事實欄一、(二)1.竊取者係電線數綑。
      1.就被告事實欄一、(二)1.所竊取者究係何物，乙○○於98
        年5月26日警詢時陳稱：「有電纜線8綑（白色4綑、黑
        色4綑），值新臺幣16,000元、電動打石機1臺值新臺幣
        9,000元整，共財損25,000元」、「於98年5月18日上午
        9 時及98年5月19日上午10時，在臺北市萬華區○○○
        路○段83號工地地下1樓遭竊。」（偵卷第8頁）；於98
        年9月23日檢察官訊問時具結證稱：「（問：失竊何物
        ？）是我們後來看監視器才知道，18日遭竊電線跟打石
        機，19日遭竊電線，因為竊賊進入時是空手，那2天離
        開時都是背東西走，竊賊都用小米袋裝。現場東西很多
        ，也不能明確說出掉了什麼。」、「（問：如何確認是
        8捆電線？）我們事後有清點，這也是約略估計是8綑。
        」（偵緝卷第33至34頁）等語。可見乙○○係事後看監
        視器才發覺被告2度入內行竊，再進行清點，確認總共
        失竊之物品。至於哪一天失竊何物，乙○○係由監視器
        畫面加以推斷，而非失竊當天立即清點，從而應以監視
        器畫面所示為據。
      2.觀諸98年5月18日之監視器翻拍畫面，可以看出被告騎
        乘腳踏車經過工地門口，見大門敞開，即至地下1樓各
        房間觀看，並就地取用袋子，再至房間內取用物品。而
        由98年5月18日之翻拍照片（偵緝卷第42頁）觀之，被
        告以雙手分持袋口，而非單手提取，顯見袋內物品重量
        不輕，應非被告所辯解質量輕微之「紙板」、「舊衣服
        」之物。再者由袋子被袋內物品撐出之形狀，可以看出
        係圓形綑狀之物品，此對照照片左下角放置之深色圓形
        綑狀電線甚明。從而被告辯稱係竊取「紙板、舊衣服」
        云云並不可採，其所竊取者確係電線數綑無誤，足以認
        定。
      3.另再比較98年5月19日之監視器翻拍畫面（偵卷第17頁
        ），可以看出被告98年5月19日所竊取之物重量更重，
        以致被告除左手持袋口外，尚需以右手扶持袋子下方，
        似在避免因袋子無法支撐袋內物品之重量而破裂，是可
        見其98年5月19日所竊取之物較之98年5月18日竊取之物
        重量為重。因而被告應係於98年5月18日竊取電線數綑
        ，於98年5月19日除電線數綑外另包括電動打石機1臺，
        亦可認定。
    (三)綜上，本件事證明確，被告犯行洵堪認定，應均依法論科
      。
二、論罪科刑之理由：
    (一)核被告事實欄一、(二)1.、2.所為，均係犯刑法第320條第1
      項之普通竊盜罪。
    (二)又其所犯如上所述各罪，犯意各別，行為不同，應予分論
      併罰。
    (三)其前因違反商業會計法等案件，經臺灣板橋地方法院於97
      年2月22日以96年度訴字第403號判處有期徒刑6月，減為
      有期徒刑3月確定，於98年2月28日執行完畢，有臺灣高等
      法院被告前案紀錄表1份附卷可憑，其於前開徒刑執行完
      畢後5年內，故意犯本件有期徒刑以上之罪，均為累犯，
      應各依法加重其刑。
    (四)爰審酌被告有構成累犯之前案紀錄已如前述，，竟不知檢
      點行徑，其正值青壯年，卻不思以正當途徑取得財物，竟
      二度至他人工地竊取財物，且所竊贓物均未返還被害人，
      造成被害人之損害，且其犯後坦承部分犯行及否認部分犯
      行等犯罪之動機、目的、手段等一切情狀，量處如主文所
      示之刑，並定其應執行之刑暨諭知如易科罰金之折算標準
      。
三、據上論斷，應依刑事訴訟法第284條之1、第299條第1項前段
    ，刑法第320條第1項、第47條第1項、第51條第5款、第41條
    第1項前段，刑法施行法第1條之1，判決如主文。
本案經檢察官徐則賢到庭執行職務。
中    華    民    國    99    年    1    月    28    日
                  刑事第十三庭  法  官  李貞瑩
以上正本證明與原本無異。
如不服本判決應於收受送達後10日內向本院提出上訴書狀，並應
敘述具體理由；其未敘述上訴理由者，應於上訴期間屆滿後20日
內向本院補提理由書（均須按他造當事人之人數附繕）「切勿逕
送上級法院」。
                                書記官  陳鳳瀴
中    華    民    國    99    年    1     月    28    日
附錄本案論罪科刑法條全文
中華民國刑法第320條（普通竊盜罪、竊佔罪）
意圖為自己或第三人不法之所有，而竊取他人之動產者，為竊盜
罪，處5  年以下有期徒刑、拘役或 5 百元以下罰金。
意圖為自己或第三人不法之利益，而竊佔他人之不動產者，依前
項之規定處斷。
前二項之未遂犯罰之。

司法院資訊處製作；財團法人民間司法改革基金會備份。
